臺灣新北地方法院刑事裁定
111年度聲字第1634號
聲  請  人  臺灣新北地方檢察署檢察官
受  刑  人  謝永威



上列受刑人因數罪併罰有二裁判以上，經聲請人聲請定其應執行
刑（111年度執聲字第1069號），本院裁定如下：
    主  文
謝永威因犯如附表一、二所示各罪所處之刑。附表一部分應執行
有期徒刑9月，如易科罰金，以新臺幣1千元折算1日；附表二部
分應執行拘役80日，如易科罰金，以新臺幣1千元折算1日。
    理  由
一、聲請意旨略以：受刑人謝永威因違反毒品危害防制條例等案
    件，先後經判決確定如附表一、二（附表一編號1「犯罪日
    期欄」應更正為「108年10月3日為警採尿前回溯26小時內」
    ；附表二編號1「犯罪日期欄」應更正為「109年7月28日至
    同年8月3日」、編號2「偵查（自訴）機關年度案號欄」應
    更正為「臺北地檢109年度偵字第22918號、第22919號、第2
    2921號、第29401號」），應依刑法第53條及第51條第5款，
    定其應執行之刑，爰依刑事訴訟法第477條第1項聲請裁定等
    語。
二、按裁判確定前犯數罪者，併合處罰之；數罪併罰，有二裁判
    以上者，依刑法第51條之規定，定其應執行之刑；宣告多數
    有期徒刑者，於各刑中之最長期以上，各刑合併之刑期以下
    ，定其刑期，但不得逾30年；宣告多數拘役者，比照前款定
    其刑期，但不得逾120日，刑法第50條第1項前段、第53條、
    第51條第5款、第6款分別定有明文。
三、次按刑事訴訟法第370條第2項、第3項，已針對第二審上訴
    案件之定應執行刑，明定有不利益變更禁止原則之適用；而
    分屬不同案件之數罪併罰有應更定執行刑之情形，倘數罪之
    刑，曾經定應執行刑，再與其他裁判宣告之刑定應執行刑時
    ，在法理上亦同受此原則之拘束。亦即，另定之執行刑，其
    裁量所定之刑期，不得較重於前定之執行刑加計後裁判宣告
    之刑或所定執行刑之總和。又數罪併罰定應執行刑之案件，
    係屬法院自由裁量之事項，法院所為刑之酌定如未逾越上開
    規定（即刑法第50條第1項前段、第51條第5款）之外部界限
    、定應執行刑之恤刑目的及不利益變更禁止原則，即不得任
    意指為違法或不當，此有最高法院109年度台抗字第1193號
    刑事裁定可資參照。
四、經查，受刑人因違反毒品危害防制條例等案件，經法院分別
    判處如附表所示之刑，其中附表一編號1至2所示之罪經臺灣
    臺北地方法院以109年度審簡字第107號刑事簡易判決定應執
    行有期徒刑7月，均確定在案，此有如附表一、二所示刑事
    簡易判決及臺灣高等法院被告前案紀錄表附卷可稽。經核附
    表一編號3所示之罪、附表二編號2至3所示之罪分別於附表
    一編號1至2、附表二編號1所示案件判決確定前所犯，是附
    表一所示3罪、附表二所示3罪，分別合於刑法第51條有關數
    罪併罰之規定，檢察官依刑事訴訟法第477條第1項聲請分別
    定其應執行刑，洵屬正當，均應准許。再附表一所示3罪、
    附表二所示3罪既應重定應執行刑，則前開所定應執行刑即
    均當然失效，本院自可依各該3罪之宣告刑更定應執行刑。
    又查本院定本案應執行刑，不得逾越刑法第51條第5款、第6
    款所定法律之外部界限，即各應於各刑中之最長期即附表一
    編號1、附表二編號1之宣告刑即有期徒刑6月、拘役40日以
    上，且不得重於附表一所示3罪、附表二所示3罪之宣告刑總
    和即有期徒刑1年、拘役90日，又參照上開最高法院109年度
    台抗字第1193號刑事裁定意旨，亦應受內部界限之拘束，即
    附表一部分不得重於編號1至2所定應執行刑與編號3所處宣
    告刑之總和即有期徒刑11月。復考量如附表一所示3罪、附
    表二所示3罪之犯罪時間、類型、情節及關聯性、罪質、侵
    害法益、對社會危害情形及人格特性，參以受刑人於本院訊
    問時表示：希望從輕量刑等語（見本院111年度聲字第1634
    號卷第80頁），分別就如附表一所示3罪、附表二所示3罪為
    整體非難評價後，依限制加重規定，於法律拘束之外部及內
    部界限內加以裁量，裁定如主文所示應執行刑，再如附表一
    所示3罪之宣告刑均得易科罰金，而本院就本案所定應執行
    刑雖逾有期徒刑6月，然依刑法第41條第8項規定，仍得易科
    罰金，故諭知易科罰金之折算標準。
五、依刑事訴訟法第477條第1項，刑法第53條、第51條第5款、
    第6款、第41條第1項前段、第8項，裁定如主文。
中　　華　　民　　國　 111　　年　　6　　月　　24　　日
                  刑事第三庭  法 官  施建榮 
得抗告上列正本證明與原本無異。
如不服本裁定，應於裁定送達後五日內敘明抗告理由，向本院提
出抗告狀。
                               書記官  黃姿涵
中　　華　　民　　國　　111 　年　　6 　　月　　28　　日
【附表一】
編          號           1          2         3 罪          名  毒品危害防制條例第10條第1項之施用第一級毒品罪 毒品危害防制條例第10條第2項之施用第二級毒品罪 刑法第320條第1項之竊盜罪 宣    告    刑  有期徒刑6月，如易科罰金，以新臺幣1千元折算1日。 有期徒刑2月，如易科罰金，以新臺幣1千元折算1日。 有期徒刑4月，如易科罰金，以新臺幣1千元折算1日。 犯  罪  日  期  108年9月30日 108年10月3日為警採尿前回溯26小時內 109年5月8日 偵查(自訴)機關 年  度  案  號  臺北地檢108年度毒偵字第3572號 臺北地檢108年度毒偵字第3572號 新北地檢109年度偵字第27463號 最  後事實審 法    院 臺灣臺北地方法院 臺灣臺北地方法院 臺灣新北地方法院  案    號 109年度審簡字第107號 109年度審簡字第107號 109年度簡字第7214號  判決日期 109年1月21日 109年1月21日 109年12月15日 確  定判  決 法    院 臺灣臺北地方法院 臺灣臺北地方法院 臺灣新北地方法院  案    號 109年度審簡字第107號 109年度審簡字第107號 109年度簡字第7214號  判    決 確定日期 109年5月11日 109年5月11日 110年1月15日 備  註  1.編號1至2經臺灣臺北地方法院以109年度審簡字第107號刑事簡易判決定應執行有期徒刑7月。 2.新北地檢109年度執助字第2901號。  新北地檢110年度執字第1455號。 
【附表二】
編          號           1          2         3 罪          名  毒品危害防制條例第11條第1項之持有第一級毒品罪 刑法第302條第1項之剝奪他人行動自由罪 刑法第320條第1項之竊盜罪 宣    告    刑  拘役40日，如易科罰金，以新臺幣1千元折算1日。 拘役30日，如易科罰金，以新臺幣1千元折算1日。 拘役20日，如易科罰金，以新臺幣1千元折算1日。 犯  罪  日  期  109年7月28日至同年8月3日 108年12月27日 109年7月11日 偵查(自訴)機關 年  度  案  號  臺北地檢109年度偵字第26016號 臺北地檢109年度偵字第22918號、第22919號、第22921號、第29401號 新北地檢109年度偵字第34818號 最  後事實審 法    院 臺灣臺北地方法院 臺灣臺北地方法院 臺灣新北地方法院  案    號 109年度審簡字第2317號 110年度審簡字第173號 110年度簡字第664號  判決日期 109年12月1日 110年2月17日 110年2月20日 確  定判  決 法    院 臺灣臺北地方法院 臺灣臺北地方法院 臺灣新北地方法院  案    號 109年度審簡字第2317號 110年度審簡字第173號 110年度簡字第664號  判    決 確定日期 110年1月5日 110年3月23日 110年3月26日 備  註  新北地檢110年度執助字第595號。 新北地檢110年度執助字第3283號。 新北地檢110年度執字第3902號。